臺灣基隆地方法院民事裁定  
111年度補字第309號
原      告  台新國際商業銀行股份有限公司

代  表  人  尚瑞強  



上列原告對被告蔡鳳雪等人請求撤銷遺產分割登記事件，本院裁
定如下：
    主  文
本件訴訟標的價額核定為新臺幣135萬9,501元。
原告至遲應於前開核定訴訟標的價額之裁定確定後5日內，向本
院補繳第一審裁判費新臺幣1萬0,714元。如逾期未補繳，即以裁
定駁回其訴。
    理  由
壹、按提起民事訴訟者，應依民事訴訟法第77條之13規定，繳納
    裁判費，此為必須具備之程式。本件原告起訴，未據繳納裁
    判費，亦未載明其訴訟標的價額。次按核定訴訟標的之價額
    ，以起訴時之交易價額為準；無交易價額者，以原告就訴訟
    標的所有之利益為準，民事訴訟法第77條之1定有明文。而
    本件原告係提起民法第244條之撤銷詐害債權訴訟，原則上
    以債權人主張之債權額，計算其訴訟標的價額，但被撤銷法
    律行為標的之價額低於債權人主張之債權額時，則以該被撤
    銷法律行為標的之價額計算（最高法院97年度第1次民事庭
    會議決議參照）。
貳、依原告提出證物1之支付命令及確定證明書、債權憑證，其
    對被告蔡鳳雪之第一筆債權為「新臺幣（下同）9萬9,021元
    ，及自民國95年7月26日起至104年8月31日止，按週年利率
    百分之20計算之利息，及自104年9月1日起至清償日止，按
    週年利率百分之15計算之利息」；第二筆債權為「24萬6,01
    4元，及其中23萬4,469元自95年8月23日起至至清償日止，
    按日息萬分之5.479（即週年利率百分之19.99835【計算式
    ：5.479×365÷10000＝0.0000000】）計算之利息」。其中第
    一筆債權計至起訴狀到院即111年4月28日止，本金為9萬9,0
    21元、利息為27萬9,130元（小數點後不計）；而第二筆債
    權計至111年4月28日止，本金為24萬6,014元、利息為73萬5
    ,336元（小數點後不計），兩筆債權合計為135萬9,501元。
參、而原告所欲撤銷法律行為之標的為附表所示之遺產（下稱系
    爭遺產產），依本院職權調取該分割繼承登記案資料，其中
    所附遺產稅免稅證明書，系爭遺產合計價額如附表所示，為
    185萬9,350元，已高於原告對被告蔡鳳雪之債權金額，故本
    件應以債權人主張之債權額為準。是本件訴訟標的價額核定
    為135萬9,501元，應徵第一審裁判費1萬4,464元，經扣除原
    告於111年5月18日以郵政匯票繳納之部分裁判費3,750元後
    ，尚應繳納1萬0,714元。
肆、當事人對於本院核定訴訟標的價額之裁定，得於10日內抗告
    。故原告至遲應於本院前開核定訴訟標的價額之裁定確定後
    5日內，向本院補繳裁判費1萬0,714元，逾期未補正，即駁
    回其訴。
伍、依民事訴訟法第77條之1、第249條第1項但書規定，裁定如
    主文。

中　　華　　民　　國　　111 　年　　5 　　月　　20　　日
                      民事庭法　官  王翠芬
以上正本係照原本作成。
如不服本裁定關於核定訴訟標的價額部分，應於送達後10日內向
本院提出抗告狀，並繳納抗告費新臺幣1,000元；其餘關於命補
繳裁判費部分，不得抗告。
中　　華　　民　　國　　111 　年　　5 　　月　　23　　日
                            書記官  陳怡君
附表：
序號 財產種類 所在地或名稱 財產數量 持分 核定價額 (新臺幣) 01 土地 新北市雙溪區三叉坑段三叉坑小段0087之00 63.00 平方公尺 3分之1 4,410元 02 土地 新北市雙溪區三叉坑段三叉坑小段0088之00 7008.00 平方公尺 3分之1 49萬0,560元 03 土地 新北市雙溪區三叉坑段三叉坑小段0090之00 524.00 平方公尺 3分之1 3萬6,680元 04 土地 新北市雙溪區三叉坑段三叉坑小段0091之00 145.00 平方公尺 3分之1 1萬0,150元 05 土地 新北市雙溪區三叉坑段三叉坑小段0092之00 116.00 平方公尺 6分之1 4,060元 06 土地 新北市雙溪區三叉坑段三叉坑小段0292之00 4462.00 平方公尺 6分之1 15萬6,170元 07 土地 新北市雙溪區三叉坑段三叉坑小段0295之00 1368.00 平方公尺 6分之1 4萬7,880元 08 土地 新北市雙溪區三叉坑段三叉坑小段0297之00 7667.00 平方公尺 6分之1 26萬8,345元 09 土地 新北市雙溪區三叉坑段三叉坑小段0307之00 1338.00 平方公尺 6分之1 4萬6,830元 10 土地 新北市雙溪區三叉坑段三叉坑小段0308之00 8128.00 平方公尺 6分之1 28萬4,480元 11 土地 新北市雙溪區三叉坑段三叉坑小段0311之00 11411.00 平方公尺 6分之1 39萬9,385元 12 投資 宏總建設股份有限公司股票 11000股  11萬0,000元 13 投資 南亞塑膠工業股份有限公司股票 6股  400元 遺產價額合計     185萬9,350元